臺灣屏東地方法院刑事判決　　　　　　　　　　　　　　九十四年度訴字第二三號
　　公　訴　人　臺灣屏東地方法院檢察署檢察官
　　被　　　告　甲○○　男　五.
右列被告因違反毒品危害防制條例案件，經檢察官提起公訴（九十三年度毒偵字第二
四九四號），本院改依簡式審判程序審理，判決如左：
     主  文
甲○○施用第一級毒品，處有期徒刑拾月，扣案海洛因壹包（淨重零點肆公克、空
包裝重零點壹柒公克）沒收銷燬之。又施用第二級毒品，處有期徒刑陸月，應執行有
期徒刑壹年貳月，扣案海洛因壹包（淨重零點肆公克、空包裝重零點壹柒公克）沒
收銷燬之。
     事  實
一、甲○○於民國八十八年間，因施用毒品案件，經臺灣高雄地方法院以八十八年度
    毒聲字第三一九四號裁定送觀察、勒戒後，認無繼續施用毒品傾向，經臺灣高雄
    地方法院檢察署檢察官於八十八年七月六日，以八十八年度偵緝字第一○三六號
　　為不起訴處分確定。復於九十年間，因施用第二級毒品案件，經臺灣高雄地方法
    院以九十年度毒聲字第六九一○號裁定送觀察、勒戒後，認有繼續施用毒品傾向
    ，經臺灣高雄地方法院以九十一年度毒聲字第七八一號裁定送強制戒治，嗣戒治
    成績經評定為合格，經臺灣高雄地方法院以九十一年度毒聲字第三九三四號裁定
    停止戒治交付保護管束，又因有違反保護管束事由，復經臺灣高雄地方法院以九
    十一年度毒聲字第八二六四號裁定撤銷停止戒治，令入戒治處所繼續施以強制戒
    治，於九十三年一月九日因法律修正而釋放，並經臺灣高雄地方法院檢察署檢察
    官提起公訴，經臺灣高雄地方法院於九十二年十一月二十日，以九十二年度易緝
    字第二○三號判決判處有期徒刑十月確定（因甲○○未到案接受執行，經臺灣高
    雄地方法院檢察署於九十三年四月二十八日發布通緝）。
二、甲○○於通緝期間仍不知悔改，於前開強制戒治執行完畢釋放後五年內，復基於
　　施用第一級毒品海洛因及第二級毒品甲基安非他命之犯意，分別於九十三年七月
　　三十日上午九時許，在台北市○○區○○街三十六巷其姐所有之房屋內，以將海
　　洛因粉末摻入香菸內點火吸食煙霧之方式，施用第一級毒品海洛因一次；及於同
    日某時許，在同一地點，以將甲基安非他命粉末置入玻璃球吸食器內點火燒烤吸
    食煙霧之方式施用第二級毒品甲基安非他命一次，嗣於九十三年八月一日晚上八
    時五十分許，為警在台北市○○區○○路與長安西路路口緝獲，並當場扣得甲○
    ○所有之第一級毒品海洛因一小包（淨重０點四三公克、空包裝重０點一七公克
    ）。
三、案經臺灣士林地方法院檢察署呈請臺灣高等法院檢察署檢察長令轉臺灣高雄地方
　　法院檢察署檢察官轉呈請臺灣高等法院高雄分院檢察署檢察長核轉臺灣屏東地方
　　法院檢察署檢察官偵查起訴。
      理  由
一、訊據被告甲○○對於右揭犯罪事實坦承不諱，並有白粉一包扣案可資佐證，而被
    告於九十三年八月一日經警採尿送驗，發現其尿液中確呈甲基安非他命及嗎啡陽
    性反應，有臺灣尖端先進生技醫藥股份有限公司濫用藥物檢驗報告一紙在卷可證
    （台灣士林地方法院檢察署九十三年度核退字第二二四五號卷第十五頁）。又扣
    案之白粉一包（淨重０點四三公克、空包裝重０點一七公克），經送檢驗結果，
    含有海洛因成分，有法務部調查局鑑定通知書一紙在卷可稽（臺灣高雄地方法院
    九十三年度毒偵字第五七九二號第三頁），是其有施用第一級毒品海洛因、第二
    級毒品甲基安非他命之事實，應可確信。又被告於八十八年間，因施用毒品案件
    ，經臺灣高雄地方法院以八十八年度毒聲字第三一九四號裁定送觀察、勒戒後，
    認無繼續施用毒品傾向，經臺灣高雄地方法院檢察署檢察官於八十八年七月六日
    ，以八十八年度偵緝字第一○三六號為不起訴處分確定。復於九十年間，因施用
    第二級毒品案件，經臺灣高雄地方法院以九十年度毒聲字第六九一○號裁定送觀
    察、勒戒後，認有繼續施用毒品傾向，經臺灣高雄地方法院以九十一年度毒聲字
    第七八一號裁定送強制戒治，嗣戒治成績經評定為合格，經臺灣高雄地方法院以
    九十一年度毒聲字第三九三四號裁定停止戒治交付保護管束，又因有違反保護管
    管束事由，復經臺灣高雄地方法院以九十一年度毒聲字第八二六四號裁定撤銷停
    止戒治令入戒治處所繼續施以強制戒治，於九十三年一月九日因法律修正而釋放
    ，並經臺灣高雄地方法院檢察署檢察官提起公訴，經臺灣高雄地方法院於九十二
    年十一月二十日，以九十二年度易緝字第二○三號判決判處有期徒刑十月確定之
    事實，有判決書、臺灣屏東地方法院檢察署刑案資料查註紀錄表、臺灣高等法院
    被告全國前案紀錄表在卷足憑，本件事證已明，被告犯行洵堪認定。
二、核被告所為，其施用第一級毒品之行為，係犯毒品危害防制條例第十條第一項之
    施用第一級毒品罪；其施用第二級毒品之行為，係犯同條第二項之施用第二級毒
    品罪。其持有第一級毒品海洛因、第二級毒品甲基安非他命，嗣進而施用之，持
    有之低度行為應為施用之高度行為所吸收，不另論罪。被告所犯施用第一級毒品
    罪及施用第二級毒品罪間，犯意各別，構成要件互殊，應予分論併罰。爰審酌被
    告前因施用毒品犯行，經觀察、勒戒及強制戒治後，仍故態復萌，再予施用毒品
    不輟，無視於毒品對於自身健康之戕害及國家對於杜絕毒品犯罪之禁令，並審酌
    被告施用毒品之次數、犯後坦承犯行，態度尚佳等一切情狀，分別量處如主文所
    示之刑，並定應執行之刑。又扣案之白粉一包（淨重０點四三公克、空包裝重０
    點一七公克），經檢驗結果，為海洛因，其上之包裝袋，因與毒品無法析離，參
    酌法務部調查局九十三年十一月十六日調科壹字第○九三六二三九六五五○號函
    ），應整體視為毒品，均依毒品危害防制條例第十八條第一項前段之規定併予宣
    告沒收銷燬之。
據上論斷，應依刑事訴訟法第二百九十九條第一項前段、第二百七十三條之一第一項
、毒品危害防制條例第十條第一項、第二項、第十八條第一項前段、刑法第十一條、
第五十一條第五款，判決如主文。
本案經檢察官何克昌到庭執行職務。
中　　　華　　　民　　　國　　九十四　　年　　　一　　　月　　三十一　　日
                                      臺灣屏東地方法院刑事第三庭
                                          法  官  柯雅惠
右正本證明與原本無異。
如不服本判決應於收受本判決送達後十日內向本院提出上訴書狀，其未敘述上訴理由
者，並得於提起上訴後十日內向本院補提理由書狀（均須按他造當事人之人數附繕本
）「切勿逕送上級法院」
                                        書記官  葉祝君
中　　　華　　　民　　　國　　九十四　　年　　　一　　　月　　三十一　　日
附錄法條：
毒品危害防制條例第十條
施用第一級毒品者，處六月以上五年以下有期徒刑。
施用第二級毒品者，處三年以下有期徒刑。
